【裁判字號】    89,易,548
【裁判日期】    890607
【裁判案由】    違反就業服務法
【裁判全文】
臺灣彰化地方法院刑事判決                          八十九年度易字第五四八號
    公  訴  人  臺灣彰化地方法院檢察署檢察官詹昭書
    被      告  丙○○
                甲○○
                乙○○
右列被告因違反就業服務法案件，經檢察官提起公訴 (八十八年度偵字第一一三五四
號、八十九年度偵字第二二四三號)，本院判決如左：
    主  文
甲○○共同違反雇主不得未經許可聘僱他人所申請聘僱之外國人之規定，其聘僱人數
為壹人，處罰金新台幣壹萬元，如易服勞役，以銀元參佰元（即新台幣玖佰元）折算
壹日。
乙○○共同違反雇主不得未經許可聘僱他人所申請聘僱之外國人之規定，其聘僱人數
為壹人，處罰金新台幣壹萬元，如易服勞役，以銀元參佰元（即新台幣玖佰元）折算
壹日。
丙○○違反雇主不得以本人名義聘僱外國人為他人工作之規定，其聘僱人數為壹人，
處罰金新台幣壹萬元，如易服勞役，以銀元參佰元（即新台幣玖佰元）折算壹日。
    事  實
一、甲○○為設於彰化縣社頭鄉○○村○○路四七五號「國豐興業織造廠」之負責人
    ，其弟乙○○則受僱於該廠，基於犯意之聯絡，共同自民國八十八年十一月十日
    起（起訴書誤載為自八十八年六月間起）至同年十一月十八日止，以每月新台幣
    （下同）一萬七千八百四十元之代價，未經許可而聘僱由乙○○之妻丙○○以監
    護工名義合法申請引進之印尼籍外國勞工ＬＩＮＤＡ  ＷＩＴＲＩＡＮＩ，至上
    址工廠內從事襪類包裝工作；丙○○亦於上開期間內，將以其名生義、以監護工
    名義合法申請引進聘僱之上揭外國勞工，為甲○○、乙○○在該工廠內從事襪類
    包裝工作。迄八十八年十一月十八日下午四時十五分許，為警當場在該工廠內查
    獲。
二、案經彰化縣警察局田中分局報請臺灣彰化地方法院檢察署檢察官偵查起訴。
    理  由
一、訊據被告甲○○、乙○○、丙○○固坦承有請上揭外勞從事襪類包裝工作並為警
    查獲等情，惟均辯稱: 該外勞平日確依申請目的照顧渠之母親，僅因當日工廠之
    事情忙不過來，請該外勞幫一下忙而已，亦不甚知曉外勞不能從事申請目的以外
    工作之法律規定云云。經查，該外勞於八十八年六月間來臺任監工看護工作，雖
    於警訊中證陳伊於八十八年六月間起在該處工作，惟被告丙○○申請該外勞照顧
    病人之工作地點，與為警查獲之工廠原係同一地點，有該外勞之居留證影本附卷
    可考，是員警詢問伊何時起於該處工作，該外勞所稱八十八年六月起，恐為該外
    勞對問題了解不清所答至；惟被告乙○○業於警訊中供承：「（該外勞每天工作
    幾小時？工租資如何計算？）包裝襪子自上午九時開始，中午休息，下午十三十
    三十分工作至十七時休息，這其中只工作八天而已，每個月薪水給她一萬八千五
    百元，其中會留下扣繳稅款。」等語，足認該外勞開始工作至為警查獲止，應僅
    八天，起訴書容有誤會，並亦足徵被告等所辯稱：僅是請該外勞幫忙一下等節，
    應非實在；況不得因不知法律而免除刑事責任，刑法第十六條前段規定甚明，故
    被告等所辯，尚難無足採；此外，警方於右揭查獲時地，當場查獲ＬＩＮＤＡ
   ＷＩＴＲＩＡＮＩ在工廠內未經許可工作，有照片五紙附卷可稽，復有居留外僑
    作業外勞詳細資料一張、ＬＩＮＤＡ  ＷＩＴＲＩＡＮＩ居留證影本及護照影本
    各一紙附卷可佐。被告等違反就業服務法之犯行，堪以認定。
二、核被告甲○○、乙○○所為，均係違反就業服務法第五十三條第三款之規定，被
    告丙○○所為，係違反就業服務法第五十三條第二款之規定，其等聘僱人數均為
    一人，均應依同法第五十八條第一項前段之規定論處。其另被告甲○○、乙○○
    就該外勞之僱用，有犯意之聯絡及行為之分擔，應論以共犯。爰審酌被告等犯罪
    之動機、目的、聘僱之時間、該外勞係在原許可工作之地點從事未經許可之工作
    ，是所生對外勞管理之危害尚輕，情節非重，及犯罪後之態度等一切情狀，分別
    量處如主文所示之刑，並均諭知易服勞役之折算標準，以示懲處。
據上論斷，應依刑事訴訟法第二百九十九條第一項前段，就業服務法第五十三條第二
款、第三款、第五十八條第一項前段，刑法第十一條前段、第二十八條、第四十二條
第二項，現行法規所定貨幣單位折算新台幣條例第二條，罰金罰鍰提高標準條例第二
條，判決如主文。
本案經檢察官林映姿到庭執行職務。
中    華    民    國    八十九    年      六      月          七        日
                                臺灣彰化地方法院刑事第三庭
                                    法      官  吳俊螢
右正本證明與原本無異。
如不服本判決，應於送達後十日內向本院提出上訴狀(須附繕本)。
告訴人或被害人對於判決如有不服具備理由請求檢察官上訴者，其上訴期間之計算係
以檢察官收受判決正本之日期為準。
                                    法院書記官
中    華    民    國    八十一    年              月                  日


司法院資訊處製作；財團法人民間司法改革基金會備份。
